# 总额法还是净额法确认收入

提问人：wang5333219 时间：2022-06-11 11:22:01
公司为电动汽车充电企业，公司建设好充电站点后，客户进行充电。公司对客户收取电费和充电服务费，其中电费按国家电网与公司的结算价计算，公司不加价（国家电网收费 1 元，公司向客户收费 1 元）。 充电服务费为 1 度电 1 元。请问一下这个电费收入是按总额法确认收入还是按净额法啊？

回答人：chenyiwei
一般情况下应按净额法确认（即仅确认充电服务费收入，电费按代收代付处理）。
但也可能存在特殊情况，例如与电网公司签订保底协议，以预付费方式购入一定电量，且不论是否实际用电量达到保底量，这部分保底预付款均不退。此时可以在该保底电量的限度内认为本企业是承担存货风险的，故在保底电量的限度内按总额法确认收入和成本。

提问人：风 白色 时间：2022-06-13 18:29:21
同问。A公司是个购物中心，购物中心负责整体缴纳电费，然后向商户分别收取。
这个事情的问题点在于，从商业实质的角度，A公司有电费的定价权，一直以来也是这样执行的，背后逻辑是A公司代缴电费的劳务收入。是后来基于非商业原因，被要求电费不准加价。A公司不得不把向商户收取的电费与购买价格拉平。
但之后A公司把差价通过租赁管理费的方式又包含了进来。

回答人：chenyiwei
建议按净额法处理。因为无论如何，A转售的电力都是来自外部，虽有自主定价权，但也需要在电力公司的基本电价基础上调整，且与服务费、租金等是此消彼长关系。

提问人：wang5333219 时间：2022-08-17 07:28:20
1.公司建设充电站，将充电站租赁给第三方运营，第三方负责后期维护、运营及电费，第三方借我方的电表，这个电费能按总额法确认收入吗？
2.公司建设充电站，将充电站租赁给第三方运营，我方负责后期维护、运营，第三方借我方的电表，这个电费能按总额法确认收入吗？
3.公司建设充电站提供给终端客户充电，对于电费收入和服务费收入，因为不能明确划分电费和服务费收入，电费收入按总额法处理（我所在事务所的技术部建议按总额法）

回答人：chenyiwei
1 、 2 、建议按净额法处理； 3 、取决于电费和服务费能否明确区分，以及外购电在总成本中所占比例是否重大，可能需要更进一步的信息才能分析。

提问人：wang5333219 时间：2022-08-31 17:28:02
对于 3 中的情况，我公司电力基本上都是外购，公司无发电能力

回答人：chenyiwei
建议对外购电力成本按净额法处理。